【裁判字號】    90,交易,292
【裁判日期】    901029
【裁判案由】    過失傷害
【裁判全文】
臺灣板橋地方法院刑事判決                          九十年度交易字第二九二號
    公  訴  人  臺灣板橋地方法院檢察署檢察官
    被      告  甲○○
右列被告因過失傷害案件，經檢察官提起公訴（九十年度偵字第七三一六號），本院
判決如左：
    主  文
甲○○因過失傷害人，處有期徒刑肆月，如易科罰金以佰元折算壹日。
    事  實
一、甲○○於民國八十九年七月十四日中午十二時二十五分許，駕駛車號ＲＩ－二八
    二六號自用小客車，沿臺北縣土城市○○路由中央路往金城路方向行駛，行經裕
    民路與學士路設有號誌之交岔路口時，本應注意汽車行駛至交岔路口，其行進應
    遵守燈光號誌，且應注意車前狀況，並隨時採取必要之安全措施，而按其當時情
    節並非不能注意，竟疏未注意裕民路行駛方向之號誌已變換為紅燈，應於道路停
    止線前停車，仍闖越繼續往前行駛，復未注意車前狀況，隨時採取必要之安全措
    施，適有乙○○騎乘車號ＭＣＱ－七五六號重型機車，自其右前方學士路左轉裕
    民路駛來，閃煞不及，機車車頭撞及其汽車右前車輪，致乙○○人車倒地，受有
    左遠端橈骨粉碎性骨折之傷害。
二、案經乙○○訴由臺北縣警察局土城分局報請臺灣板橋地方法院檢察署檢察官偵查
    起訴。
    理  由
一、訊據被告甲○○固不否認其對於右揭時地駕車肇事具有過失之情，惟辯稱：伊當
    時並無闖紅燈，只是停車時超越停止線，而告訴人係自己騎車疏未注意，才會撞
    到伊車云云。惟查被告右揭犯罪事實，業經告訴人乙○○指訴歷歷，且徵諸被告
    肇事後即在告訴人友人書立載有「甲方甲○○‧‧‧於八十九年七月十四日十二
    時二十五分許在裕民路駕ＲＩ－二八二六自小客，往金城路方向行駛至學士路口
    ，因疏於注意前方紅燈，車輛繼續慢行，致與乙方乙○○‧‧‧駕ＭＣＱ－七五
    六重機相撞肇事（本重機車由學士路左轉裕民路），傷者乙○○送土城市元復醫
    院急診（醫生診斷左手腕關節骨頭碎裂，住院開刀觀察），甲方肇事者願負乙方
    醫療費無訛‧‧‧。」等內容之切結書上閱覽後簽名，此亦經被告坦認無訛（見
    本院九十年七月十日訊問筆錄、九十年十月十五日審理筆錄），足見被告對該切
    結書上所載事實並無爭執，況據被告供稱：伊與告訴人相撞位置係在行人穿越道
    上等語（見本院上開訊問筆錄），觀諸偵查卷附之現場照片所示肇事地點道路停
    止線與行人穿越道相距位置，可見被告指稱撞擊地點已超越停止線甚多，衡諸常
    理，被告應係在駕車行進中與告訴人機車發生撞擊，較屬真實，是綜上所述，被
    告上開所辯，應不足採信。此外，並有道路交通事故調查報告表在卷可稽，告訴
    人受有上揭傷害，亦有診斷證明書附卷可資佐證。按汽車行駛至交岔路口，其行
    進應遵守燈光號誌；又汽車行駛時，駕駛人應注意車前狀況，並隨時採取必要之
    安全措施，道路交通安全規則第一百零二條第一項第一款、第九十四條第三項分
    別定有明文，被告於右揭時地駕駛車輛，應注意能注意而不注意上開規定，以致
    肇事，被告之行為自有過失，被告過失行為與告訴人之傷害間復具有相當因果關
    係，事證明確，被告犯行堪以認定。
二、核被告因過失致告訴人受有傷害，所為係犯刑法第二百八十四條第一項前段之過
    失傷害罪。爰審酌被告過失之程度、對告訴人之傷害、犯罪後之態度及尚未與告
    訴人達成民事賠償和解等一切情狀，量處如主文所示之刑，又刑法第四十一條業
    於九十年一月十日修正公布，於同年月十二日生效，該條第一項修正規定為「犯
    最重本刑為五年以下有期徒刑以下之刑之罪，而受六個月以下有期徒刑或拘役之
    宣告，因身體、教育、職業、家庭之關係或其他正當事由，執行顯有困難者，得
    以一元以上三元以下折算一日，易科罰金。但確因不執行所宣告之刑，難收矯正
    之效，或難以維持法秩序者，不在此限。」，經比較新舊法結果，被告所犯上開
    之罪，行為後依修正後之刑法第四十一條第一項前段規定，仍得易科罰金，並無
    不利，爰依刑法第二條第一項前段，適用修正後刑法第四十一條第一項前段規定
    ，就被告上開所量處之刑，併諭知易科罰金之折算標準。
據上論斷，應依刑事訴訟法第二百九十九條第一項前段，刑法第二條第一項前段、第
二百八十四條第一項前段、第四十一條第一項前段，罰金罰鍰提高標準條例第一條前
段、第二項，判決如主文。
本案經檢察官陳伯厚到庭執行職務
中      華      民      國    九十      年      十      月    二十九    日
                                    臺灣板橋地方法院交通法庭
                                        法  官  彭  全  曄
右正本證明與原本無異
如不服本判決應於送達後十日內向本院提出上訴狀
                                        書記官  梁  宜  庭
中      華      民      國    九十      年      十一    月      二      日
附錄本案論罪科刑法條全文：
刑法第二百八十四條
因過失傷害人者，處六月以下有期徒刑、拘役或五百元以下罰金。致重傷者，處一年
以下有期徒刑、拘役或五百元下罰金。
從事業務之人，因業務上之過失傷害人者，處一年以下有期徒刑、拘役或一千元以下
罰金。致重傷者，處三年以下有期徒刑、拘役或二千元以下罰金。


司法院資訊處製作；財團法人民間司法改革基金會備份。
